【裁判字號】    92,訴緝,30
【裁判日期】    921128
【裁判案由】    違反毒品危害防制條例
【裁判全文】
臺灣新竹地方法院刑事判決                          九十二年度訴緝字第三號
    公  訴  人  臺灣新竹地方法院檢察署檢察官
    被      告  甲○○
右列被告因違反毒品危害防制條例案件，經檢察官提起公訴（九十二年度毒偵字第三
○四號），本院依簡式審判程序判決如左：
    主  文
甲○○連續施用第一級毒品，累犯，處有期徒刑壹年，扣案之海洛因貳包（合計淨重
零點貳公克、包裝重零點伍肆公克），均沒收銷燬；又施用第二級毒品，累犯，處有
期徒刑捌月。應執行有期徒刑壹年陸月，扣案之海洛因貳包（合計淨重零點貳公克、
包裝重零點伍肆公克），均沒收銷燬。
    事  實
一、甲○○前於民國八十四年間因違反藥事法案件，經臺灣高等法院以八十六年度上
    訴字第二一○二號，判處有期徒刑十月，嗣經最高法院於八十六年十一月二十七
    日以八十六年台上字第六九一九號駁回上訴確定；又於八十六年間因偽造文書案
    件，經臺灣桃園地方法院以八十六年度易字第一二六二號判處有期徒刑四月，嗣
    經臺灣高等法院於八十六年十月三十日以八十六年度上易字第六六一七號駁回上
    訴確定。上開二案件經臺灣高等法院於八十七年五月十六日以八十七年度聲字第
    六二三號裁定應執行有期徒刑一年二月確定，並於八十八年三月十六日縮短刑期
    執行完畢。
二、甲○○於八十七年間因施用毒品案件，經本院依職權以八十七年度易字第四○九
    號裁定送觀察、勒戒後，認無繼續施用毒品之傾向，由本院於八十七年九月七日
    以八十七年度竹北簡字第一七六號判決免刑確定。又甲○○於免刑判決確定後五
    年內之八十八年間，再因施用毒品案件，經本院以八十八年度毒聲字第二一四三
    號裁定送觀察、勒戒後，認有繼續施用之傾向，經本院以八十八年度毒聲字第二
    三九○號裁定令入戒治處所強制戒治一年，迄至八十九年十一月十五日強制戒治
    期滿。另經本院於八十九年二月三日以八十八年度訴字第五三九號判處應執行有
    期徒刑一年二月確定，嗣於九十一年五月十三日縮短刑期執行完畢。
三、詎甲○○仍不知悔改，復基於施用第一級毒品海洛因之概括犯意，自九十二年一
    月三十日起至九十二年二月十三日止，在其位於新竹縣關西鎮○○里○鄰○○街
    五十五號住處等地，以將第一級毒品海洛因摻入香煙後以火燃燒吸食煙霧之方式
    ，連續施用第一級毒品海洛因多次，平均施用三至五日施用一次。另基於施用第
    二級毒品安非他命之犯意，於九十二年二月十一日在上開住處內，以將第二級毒
    品安非他命置於鋁箔紙上加熱吸食煙霧之方式，施用第二級毒品安非他命一次。
    嗣為警於九十二年二月十四日下午六時許，在其上開住處查扣第一級毒品海洛因
    二包（合計淨重零點二公克、包裝重零點五四公克）。
四、案經新竹市警察局移請臺灣新竹地方法院檢察署檢察官偵查起訴。
    理  由
一、本件被告所犯毒品危害防制條例之施用毒品罪，係非死刑、無期徒刑、最輕本刑
    為三年以上有期徒刑之罪，被告於本院準備程序進行中，就被訴事實為有罪之陳
    述，經本院合議庭認合於刑事訴訟法第二百七十三條之一第一項之規定，裁定進
    行簡式審判程序，合先敘明。
二、右揭事實，業據被告甲○○於本院審理時（見本院卷九十二年十一月十九日審理
    筆錄）坦承不諱，其於九十二年二月十四日為警查獲所採集之尿液，經送國防部
    憲兵司令部檢驗結果，呈海洛因經人體代謝後之嗎啡陽性反應、甲基安非他命陽
    性反應，此有真實姓名代號對照表及國防部憲兵司令部刑事鑑識中心於九十二年
    五月八日出具之（９２）宇鑑字第０６２３５號鑑驗通知書在卷可稽（見毒偵字
    第三○四號偵查卷第五十六、第六十頁）。又扣案之白粉二包（見毒偵字第三○
    四號偵查卷第五十八頁扣押物品清單），經送法務部調查局檢驗結果，確係第一
    級毒品海洛因，合計淨重零點二公克（包裝重零點五四公克），此有法務部調查
    局於九十二年三月二十日出具之調科壹字第一○○○○一七八三號鑑定通知書（
    見毒偵字第三○四號偵查卷第五十七頁）在卷足憑。是被告施用第一、二級毒品
    犯行，均堪予認定。再者，被告甲○○於八十七年間因施用毒品案件，經本院依
    職權以八十七年度易字第四○九號裁定送觀察、勒戒後，認無繼續施用毒品之傾
    向，由本院於八十七年九月七日以八十七年度竹北簡字第一七六號判決免刑確定
    。又甲○○於免刑判決確定後五年內之八十八年間，再因施用毒品案件，經本院
    以八十八年度毒聲字第二一四三號裁定送觀察、勒戒後，認有繼續施用之傾向，
    經本院以八十八年度毒聲字第二三九○號裁定令入戒治處所強制戒治一年，迄至
    八十九年十一月十五日強制戒治期滿，另經本院於八十九年二月三日以八十八年
    度訴字第五三九號判處應執行有期徒刑一年二月確定，嗣於九十一年五月十三日
    縮短刑期執行完畢等情，有本院八十七年度竹北簡字第一七六號、八十八年度訴
    字第五三九號判決、八十八年度毒聲字第二三九○號裁定、臺灣新竹地方法院檢
    察署刑案資料查註紀錄表、臺灣高等法院被告全國前案紀錄表等件在卷可按，而
    被告三犯本件連續施用第一級毒品海洛因、第二級毒品安非他命等犯行，自應依
    法予以論罪科刑。
三、核被告甲○○所為施用海洛因、安非他命行為，各係犯毒品危害防制條例第十條
    第一、二項之施用第一級、第二級毒品罪。其施用施用第一、二級毒品而持有第
    一、二級毒品之低度行為，應為施用第一、二級毒品之高度行為所吸收，均不另
    論罪。又被告先後多次施用第一級毒品海洛因行為，時間緊接，所犯之罪名及基
    本犯罪構成要件相同，顯係基於概括犯意反覆為之，為連續犯，應依刑法第五十
    六條之規定，論以連續施用第一級毒品罪，並加重其刑。其所犯上開二罪間，犯
    意各別，罪名不同，應分論併罰。又被告前於八十四年間因違反藥事法案件，經
    臺灣高等法院以八十六年度上訴字第二一○二號，判處有期徒刑十月，嗣經最高
    法院於八十六年十一月二十七日以八十六年台上字第六九一九號駁回上訴確定；
    又於八十六年間因偽造文書案件，經臺灣桃園地方法院以八十六年度易字第一二
    六二號判處有期徒刑四月，嗣經臺灣高等法院於八十六年十月三十日以八十六年
    度上易字第六六一七號駁回上訴確定。上開二案件經臺灣高等法院於八十七年五
    月十六日以八十七年度聲字第六二三號裁定應執行有期徒刑一年二月確定，並於
    八十八年三月十六日縮短刑期執行完畢等情，有臺灣高等法院被告全國前案紀錄
    表以及臺灣新竹地方法院檢察署刑案資料查註紀錄表等件附卷可佐，被告前受有
    期徒刑之執行完畢後，其於五年以內再犯本件有期徒刑以上之二罪，均為累犯，
    應依刑法第四十七條之規定，就施用第一級毒品罪部分，遞加重其刑，就施用第
    二級毒品罪部分，加重其刑。爰審酌安非他命及海洛因等毒品，危害施用者之神
    經中樞，使施用者產生幻聽及幻想之症狀，對施用者之健康產生不良之影響，同
    時因幻聽及幻想結果亦可能使施用者對周遭之人施暴，對公共秩序產生危害，且
    被告經過觀察、勒戒及強制戒治後，猶不知自制，無視法令之禁止，竟再度施用
    足以導致精神障礙及生命危險之成癮性毒品，顯無悔改之意，兼以施用毒品所生
    危害以自戕健康為主，及其施用期間長短等一切情狀，各量處如主文所示之刑，
    並定其應執行之刑。
四、扣案之第一級毒品海洛因二包（合計淨重零點二公克、包裝重零點五四公克），
    均依毒品危害防制條例第十八條第一項規定，沒收銷燬。
五、據上論斷，依刑事訴訟法二百七十三條之一第一項、第二百九十九條第一項前段
    ，毒品危害防制條例第十條第一項、第二項、第十八條第一項前段，刑法第十一
    條前段、第五十六條、第四十七條、第五十一條第五款，判決如主文。
本案經檢察官許鈺茹到庭執行職務
中      華      民      國    九十二    年     十一     月    二十八    日
                                臺灣新竹地方法院刑事第一庭
                                          法    官  黃  美  文
右正本證明與原本無異。
如不服本判決，應於判決送達後十日內向本院提出上訴狀( 應附繕本 )，上訴於
臺灣高等法院。
                                          書 記 官  陳  秀  子
中      華      民      國    九十二    年     十一     月    二十八    日
附錄本判決論罪科刑法條全文：
毒品危害防制條例第十條第一項、第二項
施用第一級毒品者，處六月以上五年以下有期徒刑。
施用第二級毒品者，處三年以下有期徒刑。


司法院資訊處製作；財團法人民間司法改革基金會備份。
